【裁判字號】    91,自,409
【裁判日期】    920226
【裁判案由】    誣告
【裁判全文】
臺灣臺北地方法院刑事判決                          九十一年度自字第四九號
    自  訴  人  丙○○
          （原名符績親）
    被      告  丁○○
右列被告等因偽造文書案件，經自訴人提起自訴，本院判決如左：
    主  文
本件自訴不受理。
    理  由
一、自訴意旨略以：追訴自訴被告丁○○偽造文書。被告涉嫌參加製作簽署臺灣菸酒
    公賣局民國八十三年六月二十二日八三公字第二四七一號懲戒令，而涉犯刑法第
    二百十條至第二百十六條之罪云云。
二、按第一審辯論終結前，得就與本案相牽連之犯罪或本罪之誣告罪，追加起訴。追
    加起訴，得於審判期日以言詞為之，為自訴程序所準用。又起訴之程序違背規定
    者，應諭知不受理之判決，不受理判決，得不經言詞辯論為之。刑事訴訟法第二
    百六十五條、第三百二十條、第三百四十三條、第三百零三條第一款、第三百零
    七條分別定有明文。且追加自訴係就與已經自訴之案件無單一性不可分關係之相
    牽連犯罪（指刑事訴訟法第七條所列案件），在原自訴案件第一審辯論終結前，
    加提獨立之新訴，俾便及時與原自訴案件合併審判，以收訴訟經濟之效（最高法
    院八十七年年台上字第五四０號判例參照）。
三、經查，自訴人丙○○以其於八十三年六月二十二日接獲臺灣省菸酒公賣局八三公
    人字第二四七一七號懲戒令，明載自訴人「該員不聽長官命令及指揮，情節較重
    」，但自訴人無不聽長官命令及指揮之事實，經查臺灣省菸酒公賣局與臺北菸廠
    為自訴人服務機關上級機關，均無長官指派自訴人之命令指揮文件登記存檔，欲
    以上開命令懲戒自訴人，顯係出於誣告。被告乙○○涉誣告事實為前開懲戒命令
    上載明局長丁○○，但據丁○○於法院說懲戒令非其所為，與其無關，懲戒令係
    由副局長乙○○所為核定，則該懲戒令即係由被告乙○○所為，及被告甲○○於
    八十三年間任職臺北菸廠廠長，為自訴人服務機關之長官，但在臺北菸廠無被告
    指派給自訴人之命令及指揮，而在臺北菸廠亦無前開命令之登記文件存檔，被告
    曾承認參與懲戒令之製作，並口頭辯稱曾給自訴人指派，但臺北菸廠及被告均無
    法提出指派文件以資證明，因認被告乙○○、甲○○均涉犯刑法之誣告罪責云云
    ，於九十一年六月十日提起自訴，並經本院於九十二年一月二十三日以曾經判決
    確定（被告甲○○）、犯罪嫌疑不足（被告乙○○）等理由，分別為免訴判決及
    自訴駁回之裁定，有卷附自訴狀、收狀戳記、本院裁判足按。自訴人於該案裁判
    後之九十二年二月十三日再追加被告丁○○涉犯偽造文書罪之事實，亦有卷附「
    刑事自訴補正聲明狀」及本院收狀戳記可稽，依前揭說明，自訴人所為追加自訴
    即於法未合，起訴程序違背規定，本院爰不經言詞辯論，逕為不受理判決。
據上論斷，應依刑事訴訟法第三百四十三條、第二百六十五、第三百零三條第一款、
第三百零七條，判決如主文。
中    華    民    國        九十二      年        二     月    二十六   日
                                    臺灣臺北地方法院刑事第九庭
                                          法  官  王  綽  光
右正本證明與原本無異。
如不服本判決，應於判決送達後十日內，向本院提出上訴狀。
                                          書記官  潘  惠  梅
中    華    民    國        九十二      年        三     月      三     日


司法院資訊處製作；財團法人民間司法改革基金會備份。
